---
title: "Análise de TcMax"
author: "Antonio e Fernando"
date: "14-07-2015"
output:
  html_document:
    theme: cosmo
    toc: yes
---

```{r bibliotecas, echo=FALSE, cache=TRUE, warning=FALSE, message=FALSE}
library(reshape2)
library(ggplot2)
library(lme4)
library(lattice)
library(PMCMR)
```

# Análise do banco de dados
Verificar quais as variáveis estão associadas com *TcMax*.
Com a diversidade de artropodes e habitats eu hipotetizo que deve existir uma diversidade de requerimentos termais e mecanismos termorregulatorios (sic. brattstrom,1991)

```{r carregando, cache=TRUE, echo=FALSE, warning=FALSE, message=FALSE}
#dados <- read.csv("../tese.csv", header = TRUE, sep = ";", dec = ".")# precisa alterar para abrir local
#dados <- read.csv("../tese.csv", header = TRUE, sep = ";", dec = ".")
#dados <- read.csv("../tese01.csv", header = TRUE, sep = ";", dec = ".")
#dados <- read.csv("../Tese/tese05.csv", header = TRUE, sep = ";", dec = ".")
#dados <- read.csv("../Tese/tese05.csv", header = TRUE, sep = ";", dec = ".")
dados <- read.csv("~/R/analysis_beta/tese05.csv", header = TRUE, sep = ";", dec = ".")
levels(dados$localidade) <- c("Amazonia", "Caatinga", "Cerrado", "Mata Atlântica de Altitude", "Mata Atlântica")
levels(dados$temp.conf) <- c("Não", "Sim")

dados[,'hora.2'] <- as.integer(substring(dados$hora, 1,2))
dados[,'mes.2'] <- substring(dados$mes, 1,3)

estacoes <- read.csv("~/R/analysis_beta/temp_WS.csv", header = TRUE, sep = ";", dec = ".")[, -c(12, 13, 14)]
estacoes[, 'Bioma'] <- 'Não Definido'
estacoes[which(estacoes$WSlocality == 'Manaus'), 'Bioma'] <- 'Amazônia'
estacoes[which(estacoes$WSlocality == 'CamposdoJordao'), 'Bioma'] <- 'Mata Atântica de Altitude'
estacoes[which(estacoes$WSlocality == 'Guarulhos'), 'Bioma'] <- 'Mata Atântica'
estacoes[which(estacoes$WSlocality == 'S\xe3o Carlos'), 'Bioma'] <- 'Cerrado'
estacoes[which(estacoes$WSlocality == 'Florania'), 'Bioma'] <- 'Caatinga'

estacoes.Data <- aggregate(temperature ~ Bioma, data = estacoes, mean)
estacoes.Data <- data.frame(Bioma = estacoes.Data$Bioma,
                            Media = estacoes.Data$temperature,
                            Max = aggregate(temperature ~ Bioma, data = estacoes, max)[,2],
                            Min = aggregate(temperature ~ Bioma, data = estacoes, min)[,2])
estacoes.Data[, 'Amplitude'] <- estacoes.Data$Max - estacoes.Data$Min

```

## Análise descritiva

Abaixo estão os histogramas que apresentam a distribuição dos *tcmax* por bioma.

```{r ditr.bioma, cache=TRUE, echo=FALSE, warning=FALSE, message=FALSE, fig.height=6, fig.width=4, fig.cap=' Distribuição de tcMax'}
ggplot(dados, aes(x = tcmax)) + geom_histogram(binwidth = 1.5, colour = "white") +
  #geom_vline(x = mean(dados$tcmax), colour = 'blue') +
  facet_wrap( ~ localidade, scale = 'free_y', ncol = 1) + theme_bw()
```


Aqui Consideramos a distribuição das classes que orientaram o trabalho.
```{r ditr.bioma.class, cache=TRUE, echo=FALSE, warning=FALSE, message=FALSE, fig.height=8, fig.width=8, fig.cap=' Distribuição de tcMax'}
ggplot(dados, aes(x = tcmax)) + geom_histogram(binwidth = 1.5, aes(fill = classe),
                                               alpha = 0.6, position="identity") +
  #geom_vline(x = mean(dados$tcmax), colour = 'blue') +
  facet_wrap( ~ localidade, scale = 'free_y', ncol = 1) + theme_bw()
```
A distribuição de temperaturas críticas máximas não é igual em todos os biomas.
referencia(http://rcompanion.org/rcompanion/d_06.html)
referencia(https://sites.google.com/site/manabusakamoto/home/r-tutorials/r-tutorial-1)
```{r anova.fit, cache=TRUE, echo=FALSE, message=TRUE,warning=TRUE}
##fit <- aov(localidade ~ tcmax, data=dados)
fit <- aov(bioma ~ tcmax, data=dados)
summary(fit)                                    #show the summary table
print(model.tables(fit,"means"),digits=3)
shapiro.test(dados$tcmax)#Se ele for maior do que 5%, então podemos afirmar com 95% de confiança que a hipótese nula não foi rejeitada e que a variável possui distribuição normal. 
hist(dados$tcmax)
View(dados)

##testando pressupostos para anova - normalidade
shapiro.test(dados$tcmax[which(dados$localidade == 'Cerrado')])
shapiro.test(dados$tcmax[which(dados$localidade == 'Caatinga')])
shapiro.test(dados$tcmax[which(dados$localidade == 'Amazonia')])
shapiro.test(dados$tcmax[which(dados$localidade == 'Mata Atlântica')])
shapiro.test(dados$tcmax[which(dados$localidade == 'Mata Atlântica de Altitude')])


##teste de homocedasticidade - é a propriedade de duas variáveis possuirem a mesma variância (ou desvio padrão).

bartlett.test(dados$tcmax,dados$localidade == 'Cerrado')
bartlett.test(dados$tcmax,dados$localidade == 'Caatinga')
bartlett.test(dados$tcmax,dados$localidade == 'Amazonia')
bartlett.test(dados$tcmax,dados$localidade == 'Mata Atlântica')
bartlett.test(dados$tcmax,dados$localidade == 'Mata Atlântica de Altitude')

#### testando os non parametric
require(PMCMR)
# Kruskal Wallis Test One Way Anova by Ranks
kruskal.test(tcmax~localidade, data = dados) # where y1(tcmax) is numeric and A(localidade) is a factor

#kruskal.test(dados$tcmax,dados$localidade == "Cerrado")
#friedman.test(dados$tcmax,dados$bioma,dados$classe)


##post hoc test for Kruskall Wallis test
posthoc.kruskal.nemenyi.test(x=dados$tcmax, g=dados$localidade, dist ="Chisq")# x= dados de interesse, g= fator de separacao


##Outro post.hoc.test usando a funcao FDR(false discovery rate)
require(DescTools)
DunnTest(x = dados$tcmax,
         g = dados$localidade,
         method="fdr")    # Can adjust p-values; 
                           # See ?p.adjust for options


```

Como a distribuição possui diferentes animais, estudamos a distruibuição dos *tcmax* por classe em diferentes biomas e verificamos que numa mesma classe a distribuição dos *tcmax* se ajustam aos biomas, como visto nas distribuições a seguir.

```{r ditr.Classe.bioma, cache=TRUE, echo=FALSE, warning=FALSE, message=FALSE, fig.height=10, fig.width=12, fig.cap= ' Distribuição de tcMax'}
#media.Biomas <- aggregate(tcmax ~ localidade, data = dados, mean)
ggplot(dados, aes(x = tcmax)) + geom_histogram(binwidth = 0.5) +
  geom_histogram(colour = "white") +
#   geom_vline(data = media.Biomas, aes(group = localidade, xintercept = tcmax),
#              colour = 'blue') +
  xlab("Temperatura crítica máxima") + ylab("Número de indivíduos") +
  facet_grid(localidade ~ classe, scale = 'free_y') + theme_bw() +
  theme(axis.text=element_text(face='plain'),
        axis.title=element_text(face="bold"),
        strip.text=element_text(size = 9, face="bold")) 
```

```{r ditr.bioma.classe, cache=TRUE, echo=FALSE, warning=FALSE, message=FALSE, fig.height=10, fig.width=12, fig.cap= ' Distribuição de tcMax'}
#media.Biomas <- aggregate(tcmax ~ localidade, data = dados, mean)
ggplot(dados, aes(x = tcmax)) + geom_histogram(binwidth = 0.5) +
  geom_histogram(colour = "white") +
#   geom_vline(data = media.Biomas, aes(group = localidade, xintercept = tcmax),
#              colour = 'blue') +
  xlab("Temperatura crítica máxima") + ylab("Número de indivíduos") +
  facet_grid(classe ~ localidade, scale = 'free_y') + theme_bw() +
  theme(axis.text=element_text(face='plain'),
        axis.title=element_text(face="bold"),
        strip.text=element_text(size = 9, face="bold")) 
```


```{r dispers, cache=TRUE, echo=FALSE, warning=FALSE, message=FALSE, fig.height=10, fig.width=12, fig.cap= ' Distribuição de tcMax'}
plot(dados[, c('tcmax','tempSOL', 'lat', 'long','alt')])
```

```{r corr, cache=TRUE, echo=TRUE}
cor(dados[, c('tcmax','tempSOL', 'lat', 'long','alt')])
```

Pelo gráfico de disperção acima e matriz de correlação, notamos que das variáveis que descrevem os biomas, a *tempSOL* foi a que teve a melhor associação com a *tcmax*. A distribuição da *tempSOL* por classe em diferentes biomas está a seguir. 

```{r ditr.temSol.bioma, cache=TRUE, echo=FALSE, warning=FALSE, message=FALSE, fig.height=10, fig.width=12, fig.cap= ' Distribuição de TempSol'}
ggplot(dados, aes(x = tempSOL)) + geom_histogram(binwidth = 0.5) +
  geom_histogram(colour = "white") +
  xlab("Temperatura do solo (2 cm de profundidade)") + ylab("Número de pontos de amostragem") +
#   geom_vline(x = mean(dados$tempSOL), colour = 'blue') +
  facet_grid(localidade ~ classe, scale = 'free') + theme_bw() +
  theme(axis.text=element_text(face='plain'),
        axis.title=element_text(face="bold"),
        strip.text=element_text(size = 9, face="bold"))
```


## Regressão linear simples

Com base na análise descritiva, estudamos modelos de regressão simples com as variáveis extraídas da matriz de correlação.

### Modelo com variáveis geográficas
```{r lm.model, echo=FALSE, cache=TRUE}
fit.lm <- lm(tcmax ~ lat + long, data = dados)
summary(fit.lm)
```

Os intervalos de confianção de 95% para os parâmetros associados à latitude e longitude estão nos gráficos abaixo:

```{r model.data, echo=FALSE, cache=TRUE, fig.height= 2, fig.width=4}
ci.fit <- cbind.data.frame(confint(fit.lm), coefficients(fit.lm))
colnames(ci.fit)[3] <- 'Estimativa'
colnames(ci.fit)[1:2] <- c('lo', 'hi')
ci.fit[,'coeficientes']  <- c('Intercepto', 'Latitude', 'Longitude')

ggplot(data = ci.fit[-1,], aes(x = Estimativa, y= coeficientes)) + geom_point(size = 1.2) +
  geom_errorbarh(aes(xmin = lo, xmax = hi), height = 0) +
  theme_bw() + xlab("Valores") + ylab("Parâmetros") +
  theme(axis.text=element_text(size=8,face='plain'),
        axis.title=element_text(size=10,face="bold"),
        strip.text=element_text(size=9,face="plain"),
        title=element_text(size=11,face="plain"),
        legend.text=element_text(size=9,face="plain"))
```

A análise de resíduo: 

```{r res.analys.lm, cache=TRUE, echo=FALSE}
residuos <- data.frame(rsut= rstudent(fit.lm), fitados = fitted(fit.lm), Ordem = 1:length(fitted(fit.lm)))
cook.dist <- cooks.distance(fit.lm)
influecia <- dfbeta(fit.lm)
#sem pontos de influência
#which(abs(influecia[,'long'])>0.064445)
```

```{r qqnorm, cache=TRUE,echo=FALSE}
qqnorm(rstudent(fit.lm), main="QQ Plot para os Residuals Studentizados")
qqline(rstudent(fit.lm))
```


```{r residuos.stu, echo=FALSE, cache=TRUE}
ggplot(residuos, aes(x = fitados, y = rsut)) + geom_point(size=1) + ggtitle('Gráfico de Resíduos') +
  xlab('Valores Ajustados') + ylab('Resíduos Studentizados') + ylim(c(-5,5)) +
  geom_rect(aes(ymin=-2, ymax=2, xmin=-Inf, xmax=Inf), alpha=0.002) + geom_abline(slope=0, intercept=0)
```


### Modelo com variável local
```{r lm.model3, echo=FALSE, cache=TRUE}
fit.lm3 <- lm(tcmax ~ tempSOL, data = dados)
summary(fit.lm3)
```

Os intervalos de confianção de 95% para os parâmetros associados à latitude e longitude estão nos gráficos abaixo:

```{r model.data3, echo=FALSE, cache=TRUE, fig.height= 2, fig.width=4}
ci.fit3 <- cbind.data.frame(confint(fit.lm3), coefficients(fit.lm3))
colnames(ci.fit3)[3] <- 'Estimativa'
colnames(ci.fit3)[1:2] <- c('lo', 'hi')
ci.fit3[,'coeficientes']  <- c('Intercepto', 'Temperatura do solo')

ggplot(data = ci.fit3[-1,], aes(x = Estimativa, y= coeficientes)) + geom_point(size = 1.2) +
  geom_errorbarh(aes(xmin = lo, xmax = hi), height = 0) +
  theme_bw() + xlab("Valores") + ylab("Parâmetros") +
  theme(axis.text=element_text(size=8,face='plain'),
        axis.title=element_text(size=10,face="bold"),
        strip.text=element_text(size=9,face="plain"),
        title=element_text(size=11,face="plain"),
        legend.text=element_text(size=9,face="plain"))
```

A análise de resíduo:

```{r res.analys.lm3, cache=TRUE, echo=FALSE}
residuos3 <- data.frame(rsut= rstudent(fit.lm3), fitados = fitted(fit.lm3), Ordem = 1:length(fitted(fit.lm3)))
cook.dist3 <- cooks.distance(fit.lm3)
influecia3 <- dfbeta(fit.lm3)
#sem pontos de influência
#which(abs(influecia[,'long'])>0.064445)
```

```{r qqnorm3, cache=TRUE,echo=FALSE}
qqnorm(rstudent(fit.lm3), main="QQ Plot para os Residuals Studentizados")
qqline(rstudent(fit.lm3))
```


```{r residuos.stu3, echo=FALSE, cache=TRUE}
ggplot(residuos3, aes(x = fitados, y = rsut)) + geom_point(size=1) + ggtitle('Gráfico de Resíduos') +
  xlab('Valores Ajustados') + ylab('Resíduos Studentizados') + ylim(c(-5,5)) +
  geom_rect(aes(ymin=-2, ymax=2, xmin=-Inf, xmax=Inf), alpha=0.002) + geom_abline(slope=0, intercept=0)
```

Refazendo o ajuste, porém, excluindo os pontos da caatinga que apresentaram temperaturas de solo duvidosas, temos os seguintes resultados

```{r lm.model3.SemDuvidosos, echo=FALSE, cache=TRUE}
fit.lm3.sem.duvidosos <- lm(tcmax ~ tempSOL, data = dados[which(dados$tempSOL < 50),])
summary(fit.lm3.sem.duvidosos)
```

Os intervalos de confianção de 95% para os parâmetros associados à latitude e longitude estão nos gráficos abaixo:

```{r model.data3.SemDuvidosos, echo=FALSE, cache=TRUE, fig.height= 2, fig.width=4}
ci.fit3.sem.duvidosos <- cbind.data.frame(confint(fit.lm3.sem.duvidosos), coefficients(fit.lm3.sem.duvidosos))
colnames(ci.fit3.sem.duvidosos)[3] <- 'Estimativa'
colnames(ci.fit3.sem.duvidosos)[1:2] <- c('lo', 'hi')
ci.fit3.sem.duvidosos[,'coeficientes']  <- c('Intercepto', 'Temperatura do solo')

ggplot(data = ci.fit3.sem.duvidosos[-1,], aes(x = Estimativa, y= coeficientes)) + geom_point(size = 1.2) +
  geom_errorbarh(aes(xmin = lo, xmax = hi), height = 0) +
  theme_bw() + xlab("Valores") + ylab("Parâmetros") +
  theme(axis.text=element_text(size=8,face='plain'),
        axis.title=element_text(size=10,face="bold"),
        strip.text=element_text(size=9,face="plain"),
        title=element_text(size=11,face="plain"),
        legend.text=element_text(size=9,face="plain"))
```

A análise de resíduo:

```{r res.analys.lm3.SemDuvidosos, cache=TRUE, echo=FALSE}
residuos3.sem.duvidosos <- data.frame(rsut= rstudent(fit.lm3.sem.duvidosos),
                                      fitados = fitted(fit.lm3.sem.duvidosos), 
                                      Ordem = 1:length(fitted(fit.lm3.sem.duvidosos)))
#cook.dist3 <- cooks.distance(fit.lm3)
#influecia3 <- dfbeta(fit.lm3)
#sem pontos de influência
#which(abs(influecia[,'long'])>0.064445)
```

```{r qqnorm3.SemDuvidosos, cache=TRUE,echo=FALSE}
qqnorm(rstudent(fit.lm3.sem.duvidosos), main="QQ Plot para os Residuals Studentizados")
qqline(rstudent(fit.lm3.sem.duvidosos))
```


```{r residuos.stu3.SemDuvidosos, echo=FALSE, cache=TRUE}
ggplot(residuos3.sem.duvidosos, aes(x = fitados, y = rsut)) + geom_point(size=1) +
  ggtitle('Gráfico de Resíduos') +  xlab('Valores Ajustados') + ylab('Resíduos Studentizados') + ylim(c(-5,5)) +
  geom_rect(aes(ymin=-2, ymax=2, xmin=-Inf, xmax=Inf), alpha=0.002) + geom_abline(slope=0, intercept=0)
```


### Modelo com variáveis geográficas e locais
```{r lm.model2, echo=FALSE, cache=TRUE}
fit.lm2 <- lm(tcmax ~ lat + long + tempSOL, data = dados)
summary(fit.lm2)
```

Os intervalos de confianção de 95% para os parâmetros associados à latitude e longitude estão nos gráficos abaixo:

```{r model.data2, echo=FALSE, cache=TRUE, fig.height= 2, fig.width=4}
ci.fit2 <- cbind.data.frame(confint(fit.lm2), coefficients(fit.lm2))
colnames(ci.fit2)[3] <- 'Estimativa'
colnames(ci.fit2)[1:2] <- c('lo', 'hi')
ci.fit2[,'coeficientes']  <- c('Intercepto', 'Latitude', 'Longitude', 'Temperatura do solo')

ggplot(data = ci.fit2[-1,], aes(x = Estimativa, y= coeficientes)) + geom_point(size = 1.2) +
  geom_errorbarh(aes(xmin = lo, xmax = hi), height = 0) +
  theme_bw() + xlab("Valores") + ylab("Parâmetros") +
  theme(axis.text=element_text(size=8,face='plain'),
        axis.title=element_text(size=10,face="bold"),
        strip.text=element_text(size=9,face="plain"),
        title=element_text(size=11,face="plain"),
        legend.text=element_text(size=9,face="plain"))
```

A análise de resíduo:

```{r res.analys.lm2, cache=TRUE, echo=FALSE}
residuos2 <- data.frame(rsut= rstudent(fit.lm2), fitados = fitted(fit.lm2), Ordem = 1:length(fitted(fit.lm2)))
cook.dist2 <- cooks.distance(fit.lm2)
influecia2 <- dfbeta(fit.lm2)
#sem pontos de influência
#which(abs(influecia[,'long'])>0.064445)
```

```{r qqnorm2, cache=TRUE,echo=FALSE}
qqnorm(rstudent(fit.lm2), main="QQ Plot para os Residuals Studentizados")
qqline(rstudent(fit.lm2))
```


```{r residuos.stu2, echo=FALSE, cache=TRUE}
ggplot(residuos2, aes(x = fitados, y = rsut)) + geom_point(size=1) + ggtitle('Gráfico de Resíduos') +
  xlab('Valores Ajustados') + ylab('Resíduos Studentizados') + ylim(c(-5,5)) +
  geom_rect(aes(ymin=-2, ymax=2, xmin=-Inf, xmax=Inf), alpha=0.002) + geom_abline(slope=0, intercept=0)
```
